【裁判字號】    97,台抗,657
【裁判日期】    970904
【裁判案由】    違反毒品危害防制條例聲請再審
【裁判全文】
最高法院刑事裁定              九十七年度台抗字第六五七號
抗  告  人  甲○○
上列抗告人因違反毒品危害防制條例案件，不服台灣高等法院中
華民國九十七年六月二十六日駁回聲請再審之裁定（九十七年度
聲再字第一九一號），提起抗告，本院裁定如下：
    主  文
抗告駁回。
    理  由
按刑事訴訟法第四百二十條第一項第六款所謂發見確實之新證據
，係指該證據於事實審法院判決前已經存在，為法院、當事人所
不知，不及調查斟酌，至其後始行發見，且就證據本身形式上觀
察，固不以絕對不須經過調查程序為條件，但必須顯然可認為足
以動搖原有罪確定判決，而為受判決人無罪、免訴、免刑或輕於
原判決所認罪名之判決者為限。故受理聲請再審之最後事實審法
院，應就聲請再審理由之所謂「新證據」，是否具備事實審判決
前已經存在，為法院、當事人所不知，事後方行發見之「新規性
（嶄新性）」，及顯然可認足以動搖原有罪確定判決，應為無罪
、免訴、免刑或輕於原判決罪名之「確實性（顯然性）」二要件
，加以審查，為判斷應否准予開始再審之準據。本件抗告人即受
判決人甲○○因違反毒品危害防制條例案件，對於台灣高等法院
九十四年度上訴字第三九四八號有罪確定判決聲請再審，其原聲
請意旨略稱：抗告人既非台灣板橋地方法院檢察署民國九十四年
三月二十四日板檢榮秋聲監續字第二八一號（下稱二八一號）監
察書之受監察對象「段段」，亦非監聽譯文上所載監察對象「陳
武雄」或「武大」，則該二八一號監察書即非授權監察抗告人通
訊之法源，另二八一號監察書聲請機關為台北縣政府警察局，並
非台北縣政府警察局板橋分局，台北縣政府警察局板橋分局所聲
請者為同署九十四年四月二十七日板檢榮秋聲監續字第四０三號
監察書，而該四０三號監察書監察期間為九十四年四月二十七日
至五月二十六日，該段期間聲請人正因本案羈押中，是原判決之
認定顯與卷證事實不符，爰依刑事訴訟法第四百二十一條第一項
第六款之規定提起本件再審云云。原裁定則以：前揭二八一號通
訊監察書，業經原確定判決詳細說明認定具有證據能力之原因及
證據取捨之過程，核與「嶄新性」之要件，即事實審判決前已經
存在，為法院及當事人所不及知，事後始經發現者不符。又該份
通訊監察書及監聽譯文上所載姓名雖非抗告人，且聲請監聽之機
關亦非原確定判決所認定之台北縣政府警察局板橋分局，惟監聽
通話內容確為抗告人之聲音，已據抗告人於原審所不否認，故就
形式上觀之，抗告人所執理由，尚不足以動搖原有罪確定判決，
而為其無罪、免訴、免刑或輕於原判決所認罪名之判決，亦與「
顯然性」之要件不符。因認抗告人聲請再審為無理由，而予駁回
。經核於法尚無不合。抗告意旨仍執陳詞任意指摘原裁定不當，
難認為有理由，應予駁回。
據上論結，應依刑事訴訟法第四百十二條，裁定如主文。
中    華    民    國  九十七  年    九    月    四    日
                      最高法院刑事第十庭
                          審判長法官  邵  燕  玲
                                法官  李  伯  道
                                法官  孫  增  同
                                法官  李  英  勇
                                法官  許  錦  印
      本件正本證明與原本無異
                                      書  記  官
中    華    民    國  九十七  年    九    月    十    日
                                                      Ｅ


司法院資訊處製作；財團法人民間司法改革基金會備份。
